# 经营租赁厂房装修期间的租金资本化还是费用化？

提问人：leihj2013 时间：2016-08-19 10:09:57
经营租赁厂房装修期间的租金是否可以与装修支出计入长期待费用？

回答人：chenyiwei
可以费用化，也可以选择计入长期待摊费用成本，但应注意保持一贯性，一经确定采用其中的一种方法，即不得随意变更。参考：
《瑞华研究 2010 ～ 2014 汇编》之“问题1-1-6（经营租赁的相关成本是否应当计入房屋建筑物的建造成本中）”中的“情形3”。